# 请教陈版，关于房地产企业的现金流归类问题。

提问人：VincentChia 时间：2020-04-24 15:58:00
请问陈版，关于房地产企业支付的土地补偿款，包括土地获得价款、拆迁及其他补偿费等，在编制现金流量表的时候是计入购买商品、接受劳务支付的现金 ，还是应该计入购建固定资产、无形资产和其他长期资产所支付的现金净额呢，我的理解是企业支付的这些款项最后是会行成企业的资产的，不管是固资、投房还是存货买都属于资产，所以应该计入购建固定资产、无形资产和其他长期资产所支付的现金净额，这样理解是否有误呢。

回答人：chenyiwei
取决于所建造的开发项目最终会成为本企业的存货还是投资性房地产。如果能够分清的，分别作为“购买商品、接受劳务支付的现金”和“购建固定资产、无形资产和其他长期资产所支付的现金”；不能合理区分的，全部计入“购买商品、接受劳务支付的现金”。